臺灣高等法院臺中分院刑事判決　　　　　　　　　　九十一年度上易字第一八五號
　　上　訴　人　臺灣苗栗地方法院檢察署檢察官
　　被　　　告　丙○○
右上訴人因被告恐嚇等案件，不服臺灣苗栗地方法院八十九年度易字第八九三號中華
民國九十年十一月二十九日第一審判決（起訴並追加起訴案號：臺灣苗栗地方法院檢
察署八十九年度偵字第二八六一號），提起上訴，本院判決如左：
    主      文
原判決關於恐嚇危害安全部分撤銷。
丙○○連續以加害生命、財產之事恐嚇他人，致生危害於安全，處拘役肆拾日，如易
科罰金，以佰元折算壹日；強力彈弓壹支沒收。
    事      實
一、丙○○（原名張國俸，於民國八十九年十月三十一日更名）係甲○○之侄子，因
    其所飼養之犬誤食甲○○用以毒蜈蚣之藥餌致死，深感不滿，竟基於恐嚇危害安
    全之概括犯意，先於八十九年七月十四日凌晨三時許，打電話至苗栗縣三灣鄉北
    埔村四鄰下坪林六十一號，以加害生命之事，恐嚇甲○○稱：「要你全家死光光
    」等語，使甲○○心生畏懼，致生危害於安全；又於同日十二時三十分許，在苗
    栗縣三灣鄉北埔村四鄰下坪林六十一號前，手拉強力彈弓，以加害生命、財產之
    事，對甲○○之子乙○○恐嚇稱：「晚上我要叫小兄弟放火燒你家，要讓你全家
    死」等語，亦致乙○○心生畏懼，致生危害於安全。迨同日二十時十分許，在丙○○位於苗栗縣三灣鄉北埔村四鄰下林坪六二號之住處，為警查獲並扣押其所有
    強力彈弓一支。
二、案經甲○○、乙○○訴由苗栗縣警察局頭份分局報請臺苗栗地方法院檢察署檢察
    官偵查起訴及追加起訴。
    理      由
一、訊據被告丙○○對於八十九年七月十四日凌晨三時許打電話給甲○○，及於同日
    十二時三十分許，在上址甲○○住處前手拿彈弓怒罵乙○○之事實，固直言不諱
    ，惟否認有何恐嚇犯行，辯稱：當晚伊有喝酒，忘記是否曾說過恐嚇甲○○的話
    ，而伊僅怒罵乙○○為何要把狗毒死，為何要如此殘忍云云。惟查，被告如何打
    電話恐嚇告訴人甲○○，又如何持強力彈弓恐嚇告訴人丙○○之事實，業據被告
    於警詢、偵查、原審調查時坦認不諱，其於警詢時供稱：「我於八十九年七月十
    四日早上三時許，我打電話，我伯母接，我說『我要你全家死光光』，及同年月
    日十二時三十分，我對乙○○恐嚇稱：『晚上我要叫小兄弟放火燒你家，要讓你
    全家死』等言詞」、於偵查中供稱：「（八十九年七月十四日凌晨三時打電話給
    你伯母甲○○說要你全家死光光？）有」、及於原審調查時供稱：「（是否有於
    八十九年七月十四日凌晨三時以電話恐嚇甲○○說『要你全家死光光』？）有」
    等語明確，核與告訴人甲○○於警詢、偵查、原審指述被恐嚇情節相符；另告訴
    人乙○○於警詢時亦指稱八十九年七月十四日十二時三十分許，在伊住宅前，被
    告持強力彈弓拉弓朝向伊說晚上我要叫小兄弟放火燒你家，要讓你全家死等語明
    確，並有強力彈弓一支扣案可證。事證甚明，被告事後始翻異其詞並所為之辯解
    ，顯係畏罪圖卸之詞，不足採信。另告訴人乙○○於原審改稱：當天被告在後面
    罵，伊沒有聽清楚，當時警訊時伊好像沒有說被告恐嚇稱晚上要叫小兄弟放火燒
    你家，要讓你全家死這些話云云。惟查，乙○○於警詢時已就被告如何恐嚇伊之
    情詳予指陳，內容具體，並與被告於警詢時所供承之內容相符，均見前述，乙○○於警詢時更陳稱：「我怕張國俸萬一交保出來後，會對我及家人有任何不利的
    行為，請法官或檢察官能否替我們考量或如張國俸交保後能通知我們被害人，以
    利我們防範」等語，並表示要對被告提出恐嚇告訴，其因受被告恐嚇而生畏佈之
    心已甚昭然，乙○○事後於原審翻異前詞，或係因與被告誼屬至親，或係因被告
    之父已賠償其母所受之損害，而原諒被告行為，致為相異於前之陳述，此由告訴
    人於本院調查時所陳應以其於警詢時之陳述較為清楚一節即知，是告訴人乙○○
    於原審所為之前述陳述，係迴護被告之詞，亦不足採。本案事證已臻明確，被告
    犯行堪以認定，自應依法論科。
二、被告以加害生命之事，恐嚇甲○○，及以加害生命、財產之事，恐嚇乙○○，均
    致甲○○、乙○○生危害於安全，核其所為，係犯刑法第三百零五條恐嚇危害安
    全罪。被告先後二次恐嚇行為，係基於概括犯意，反覆為之，而犯基本犯罪構成
    要件相同之罪，為連續犯，應以一罪論以加害生命、財產之事恐嚇他人，致生危
    害於安全罪，及依法加重其刑。原審認被告恐嚇告訴人甲○○之事證明確，予以
    論科，固非無見，惟原判決就檢察官追加起訴之被告恐嚇告訴人乙○○部分之犯
    行，認告訴人乙○○於警訊時固證稱：被告曾於上揭時地對其出言恐嚇，惟乙○○於原審審理時已翻異前詞，陳稱未聽清楚被告當時所罵內容，是乙○○之指述
    ，即有可疑；參以乙○○於警詢時提出告訴，係因被告破壞其住處門窗，其本人
    並未因被告所言而心生畏懼，是被告此部分行為亦與恐嚇罪之構成要件不符，認
    不能證明被告有此部份犯行，而不另為無罪之諭知，顯未就被告上開犯罪事證詳
    查，細心勾稽，所為認定尚嫌率斷。檢察官上訴意旨執此指摘原判決此部份不當
    ，為有理由，自應由本院將原判決此部份撤銷改判。爰審酌被告與告訴人誼屬至
    親，僅因其所飼養之犬誤食被害人毒蜈蚣之藥餌致死，即全然不顧及與告訴人之
    親戚關係，於深夜以電話恐嚇為尊親屬之告訴人甲○○，又恐嚇告訴人乙○○，
    犯後於本院審理時復不知坦認犯行等一切情狀，量處如主文第二項所示之刑。又
    被告犯罪後，刑法第四十一條業於九十年一月十日修正公布，同年月十二日生效
    ，舊法規定犯最重本刑三年以下有期徒刑以下之刑之罪，而受六個月以下有期徒
    刑或拘役之宣告，因身體、教育、職業、家庭之關係或其他正當事由，執行顯有
    困難者，得易科罰金，修正後刑法第四十一條第一項規定，凡犯最重本刑五年以
    下有期徒刑以下之罪，而受六個月以下有期徒刑或拘役之宣告，均得易科罰金，
    雖被告所犯為最重本刑二年以下有期徒刑之罪，不受該法修正之影響，然被告犯
    罪後法律既有變更，即應適用修正後之刑法第四十一條第一項前段之規定，就上
    開宣告刑諭知易科罰金之折算標準。扣案之強力彈弓一支係被告所有，業據被告
    於警詢時供明，且為供被告犯恐嚇罪所用之物，爰依刑法第三十八條第一項第二
    款規定宣告沒收。
據上論結，應依刑事訴訟法第三百六十九條第一項前段、第三百六十四條、第二百九
十九條第一項前段，刑法第五十六條、第三百零五條、第四十一條第一項前段、第三
十八條第一項第二款，罰金罰鍰提高標準條例第一條前段、第二條前段，判決如主文
。
本案經檢察官李慶義到庭執行職務。
中      華      民      國　    九十一     年     三      月     七 　　日
                                臺灣高等法院臺中分院刑事第四庭
                                      審判長法  官　洪　耀　宗
                                            法　官　劉　登　俊
                                            法　官  江　德　千
右正本證明與原本無異。
不得上訴。
  書記官  吳　麗　琴
中      華      民      國　    九十一     年     三      月     八 　　日
【附錄論罪科刑法條】
刑法第三百零五條
以加害生命、身體、自由、名譽、財產之事，恐嚇他人致生危害於安全者，處二年以
下有期徒刑、拘役或三百元以下罰金。
                                                                        Ｒ
